Minutes et répertoires du notaire Charles LE BRUN, 7 mars 1761 - 15 juin 1787 (étude XVII)
Archives nationales
- Minutes de Charles LE BRUN, 7 mars 1761 - 15 juin 1787; MC/ET/XVII/858 - MC/ET/XVII/1043
  - Minutes. 1761, juillet - août, juillet - août 1761; MC/ET/XVII/862
    - Procuration rente publique, dépôt., 3 août 1761; MC/ET/XVII/862
      Nom, qualité: (M.) Lesire, Pierre.
      Profession: valet de chambre, Gaye (Marne).
      Nom, qualité: (M.) Grandin, Jacques Marie Anne.
    - Testament., 3 août 1761; MC/ET/XVII/862
      Nom, qualité: (Mme ou Mlle) Legendre, Perrine.
      Profession: domestique, Villeneuve-le-Roi (Val-de-Marne).
      Nom, qualité: (M.) Martin.
      Profession: curé, Villeneuve-le-Roi (Val-de-Marne)
    - Succession, transaction., 3 août 1761; MC/ET/XVII/862
      Nom, qualité: (Mme ou Mlle) Moizet, Suzanne Francoise.
      Profession: Saint-Quentin (Aisne).
      Nom, qualité: (M.) Durosoy, Francois.
      Profession: conseiller au bailliage, Saint-Quentin (Aisne)
    - Testament., 4 août 1761; MC/ET/XVII/862
      Nom, qualité: (M.) Leblanc, Hubert.
    - Acte de décès, dépôt., 4 août 1761; MC/ET/XVII/862
      Nom, qualité: (M.) Aumont, Adrien Antoine.
      Profession: chanoine regulier, Soissons (Aisne), Abbaye Saint-Crepin-en-Chaye
    - Testament, dépôt., 4 août 1761; MC/ET/XVII/862
      Nom, qualité: (M.) Collet Desroches, Jean.
      Profession: vicaire, Paris, paroisse Saint-Eustache
    - Union de créanciers, quittance., 5 août 1761; MC/ET/XVII/862
      Nom, qualité: (M.) Daminois, Emmanuel.
    - Inventaire après décès., 5 août 1761; MC/ET/XVII/862
      Nom, qualité: (M.) Regnier, Nicolas Pierre.
      Profession: charcutier (maître), Paris
    - Quittance., 5 août 1761; MC/ET/XVII/862
      Nom, qualité: (M.) Coiffier, Jean.
      Profession: mercier (marchand), Paris.
      Relations: épouse de l'intervenant 3.
      Profession: colonel
    - Union de créanciers, compte., 6 août 1761; MC/ET/XVII/862
      Nom, qualité: (M.) Bourdot de Richebourg, Charles (bourgeois, Paris), Paris
    - Bail, maison, Paris (Paris) rue Contrescarpe., 7 août 1761; MC/ET/XVII/862
      Nom, qualité: (M.) Sageret, Pierre.
      Nom, qualité: (M.) Antoine, Jean.
      Profession: fruitier (marchand), Paris
    - Bail, maison, Paris (Paris) rue de la Montagne-Ste-Genevieve., 8 août 1761; MC/ET/XVII/862
      Nom, qualité: (M.) Regnault, Jean Nicolas.
      Profession: curé, Paris, paroisse Saint-Etienne-du-Mont.
      Nom, qualité: (M.) Fournier, Francois.
      Profession: tapissier (marchand), Paris
    - Succession, notoriété., 9 août 1761; MC/ET/XVII/862
      Nom, qualité: (M.) Dioux, Etienne.
    - Mariage., 9 août 1761; MC/ET/XVII/862
      Nom, qualité: (M.) Derome, Nicolas Denis.
      Profession: relieur doreur de livres (maître), Paris.
      Nom, qualité: (M.) Derome, Jacques Antoine.
      Nom, qualité: (Mme ou Mlle) Lemonnier, Louise Genevieve.
      Nom, qualité: (M.) Lemonnier, Francois Laurent.
      Profession: relieur doreur de livres (maître), Paris
    - Mariage., 10 août 1761; MC/ET/XVII/862
      Nom, qualité: (M.) Caubert, Pierre Claude.
      Profession: macon (cpn), Paris.
      Nom, qualité: (M.) Caubert, Francois.
      Profession: procureur d'office, Saint-Ciergues (Haute-Marne).
      Nom, qualité: (Mme ou Mlle) Boucher, Marie Genevieve.
      Nom, qualité: (M.) Boucher, Laurent.
      Profession: ebeniste (cpn), Paris
    - Vente, meubles., 11 août 1761; MC/ET/XVII/862
      Nom, qualité: (M.) Chereau, Charles Alexis.
      Profession: maitre de pension (ancien), Paris.
      Nom, qualité: (M.) Prevost, Jean.
    - Succession, consentement., 11 août 1761; MC/ET/XVII/862
      Nom, qualité: (M.) Fontaine, Jean Baptiste (bourgeois, Paris), Paris.
    - Procuration rente publique, dépôt., 12 août 1761; MC/ET/XVII/862
      Nom, qualité: (M.) Delane, Francois.
      Profession: Marseille (Bouches-du-Rhône).
      Nom, qualité: (M.) Eyma, Jean Baptiste.
    - Succession, renonciation., 12 août 1761; MC/ET/XVII/862
      Nom, qualité: (M.) Nolleau, Louis Rene (bourgeois, Paris), Paris.
    - Inventaire après décès., 13 août 1761; MC/ET/XVII/862
      Nom, qualité: (M.) Lefranc, Pierre.
      Profession: brodeur (maître), Paris
    - Convention, recette de fabrication de savon., 14 août 1761; MC/ET/XVII/862
      Nom, qualité: (M.) Oneil, Felix.
      Profession: lieutenant d'infanterie (ancien).
      Domicile: Naples (italie).
      Nom, qualité: (M.) Heran, Jean Pierre.
      Profession: entrepreneur de manufacture de savon, Paris, Vaugirard
    - Avancement d'hoirie, compte., 15 août 1761; MC/ET/XVII/862
      Nom, qualité: (M.) Chagot, Pierre.
      Profession: marchand de vin, Paris.
      Nom, qualité: (M.) Chagot, Jacques.
    - Succession, dépôt de pièces., 16 août 1761; MC/ET/XVII/862
      Nom, qualité: (M.) Perusse Des Cars, Francois Marie (marquis, Cars), Cars.
      Profession: marechal de camp, Flavignac (Haute-Vienne)
    - Testament de Marguerite Vigogne, veuve de Joseph Vedrille, maître à danser, rue du Bon-Puits., 17 août 1761; MC/ET/XVII/862
      testament; Vedrille, Joseph; Vigogne, Marguerite; enseignant; danseur
    - Testament., 17 août 1761; MC/ET/XVII/862
    - Bail, maison, Paris (Paris) rue Saint-Dominiquexrue d'Enfer., 18 août 1761; MC/ET/XVII/862
      Nom, qualité: (M.) Tirrion, Jean Michel.
      Nom, qualité: (M.) Vie, Andre.
    - Notoriété, prenom., 18 août 1761; MC/ET/XVII/862
      Nom, qualité: (M.) Deloreille, Rene Francois.
      Profession: ouvrier en soie, Paris
    - Bail, appartement, Paris (Paris) rue Gracieuse., 18 août 1761; MC/ET/XVII/862
      Nom, qualité: (M.) Bougon, Claude.
      Profession: potier de terre (maître), Paris.
      Nom, qualité: (M.) Roussel, Claude.
      Profession: fabricant de lacets (marchand), Paris
    - Inventaire après décès de Jean Collet Desroches, vicaire de Saint-Eustache, dont la prisée de la bibliothèque comprenant de nombreux ouvrages de dévotion., 19 août 1761; MC/ET/XVII/862
      Fichier Bibliothèques XVIe-XVIIIe siècles, par Claire Béchu, Marie-Antoinette Fleury, Madeleine Jurgens, Xenia Pamfilova, 1953-1996 (fichier papier entièrement dématérialisé; voir contexte dans le Plan d’orientation général - Notaires de Paris, guides thématiques du Minutier).
      Date de création de la notice: 2012
      inventaire après décès; Collet Desroches, Jean; prêtre
    - Inventaire après décès., 19 août 1761; MC/ET/XVII/862
    - Obligation., 20 août 1761; MC/ET/XVII/862
      Nom, qualité: (M.) Jamard, Pierre.
      Nom, qualité: (M.) Cousin, Nicolas.
    - Tontine, constitution, emission 1759., 20 août 1761; MC/ET/XVII/862
    - Succession, transport de droits., 21 août 1761; MC/ET/XVII/862
      Nom, qualité: (M.) Arvin Beroue, Jean Nicolas.
      Profession: journalier, Paris
    - Mariage., 22 août 1761; MC/ET/XVII/862
      Nom, qualité: (M.) Pinson, Nicolas Francois.
      Profession: tondeur de draps, Paris.
      Nom, qualité: (M.) Pinson, Antoine.
      Profession: tondeur de draps (maître), Paris.
      Nom, qualité: (Mme ou Mlle) Gilbert, Edmee.
      Nom, qualité: (M.) Gilbert, Nicolas.
    - Quittance., 22 août 1761; MC/ET/XVII/862
      Nom, qualité: (M.) Renuy, Nicolas Romain (bourgeois, Paris), Paris.
      Profession: sellier carrossier, Paris
    - Mariage., 25 août 1761; MC/ET/XVII/862
      Nom, qualité: (M.) Courtive de, Nicolas Rene (bourgeois, Paris), Paris.
      Profession: marchand, Paris.
      Nom, qualité: (M.) Courtive de, Nicolas (bourgeois, Paris), Paris.
      Nom, qualité: (Mme ou Mlle) Bellot, Marie Elisabeth Victoire.
      Nom, qualité: (M.) Bellot, Cyr Pierre.
      Profession: juge consul (ancien), Paris
    - Testament, dépôt., 26 août 1761; MC/ET/XVII/862
      Nom, qualité: (M.) Laruette, Nicolas Louis.
      Profession: sous-gouverneur de l'infirmerie de l'hopital general, Bicetre (Val-de-Marne)
    - Tontine, constitution, emission 1759., 27 août 1761; MC/ET/XVII/862
      Nom, qualité: (Mme ou Mlle) Mery, Helene.
    - Tontine, constitution, emission 1759., 27 août 1761; MC/ET/XVII/862
      Nom, qualité: (Mme ou Mlle) Blanchard, Marie Madeleine.
      Nom, qualité: (M.) Houblin, Francois (bourgeois, Paris), Paris.
    - Tontine, constitution, emission 1759., 27 août 1761; MC/ET/XVII/862
      Nom, qualité: (Mme ou Mlle) Lefebvre, Francoise Marguerite.
      Nom, qualité: (M.) Aliamet, Jacques.
      Profession: brasseur (marchand), Abbeville (Somme)
    - Tontine, constitution, emission 1759., 27 août 1761; MC/ET/XVII/862
    - Tontine, constitution, emission 1759., 27 août 1761; MC/ET/XVII/862
    - Tontine, constitution, emission 1759., 27 août 1761; MC/ET/XVII/862
      Nom, qualité: (M.) Moureux, Louis.
      Profession: parfumeur (marchand), Paris
    - Tontine, constitution, emission 1759., 27 août 1761; MC/ET/XVII/862
      Nom, qualité: (M.) Vaudin, Nicolas (bourgeois, Paris), Paris
    - Tontine, constitution, emission 1759., 27 août 1761; MC/ET/XVII/862
    - Tontine, constitution, emission 1759., 27 août 1761; MC/ET/XVII/862
      Nom, qualité: (Mme ou Mlle) Simonet, Marguerite.
    - Tontine, constitution, emission 1759., 27 août 1761; MC/ET/XVII/862
      Nom, qualité: (Mme ou Mlle) Thiry, Bastienne.
    - Rente, quittance de rachat., 28 août 1761; MC/ET/XVII/862
      Nom, qualité: (M.) Jouenne Desgrigny, Jean Rene.
      Profession: capitaine d'infanterie (ancien).
      Domicile: Monthiers (Aisne).
      Nom, qualité: (M.) Charlet, Louis Henri.
      Profession: conseiller au Parlement, Paris
    - Inventaire après décès., 28 août 1761; MC/ET/XVII/862
      Nom, qualité: (Mme ou Mlle) Vallier, Claire Henriette Benoite.
      Nom, qualité: (M.) Garcon, Jean.
      Profession: coiffeur de dames, Paris
    - Procuration rente publique, dépôt., 29 août 1761; MC/ET/XVII/862
      Nom, qualité: (M.) Roosen, Otto.
      Profession: avocat, echevin (ancien), Maastricht (hollande).
      Profession: prêtre, Maastricht (hollande).
    - Succession, partage., 29 août 1761; MC/ET/XVII/862
      Nom, qualité: (M.) Duval, Francois (bourgeois, Paris), Paris.
    - Union de créanciers, atermoiement., 30 août 1761; MC/ET/XVII/862
      Nom, qualité: (M.) Debray, Edme Henri Antoine.
      convention
    - Succession, notoriété., 31 août 1761; MC/ET/XVII/862
      Nom, qualité: (M.) Amant, Claude.
      Nom, qualité: (Mme ou Mlle) Amant, Jeanne.
      Nom, qualité: (M.) Dublocq, Francois (bourgeois, Paris), Paris.
    - Testament., 31 août 1761; MC/ET/XVII/862
      Nom, qualité: (Mme ou Mlle) Moreau, Francoise.
      Nom, qualité: (M.) Delacroix, Gervais.
      Profession: brossier (maître), Paris
  - Minutes. 1761, septembre, septembre 1761; MC/ET/XVII/863
    - Transport, créance., 1er septembre 1761; MC/ET/XVII/863
      Nom, qualité: (M.) Sanson, Michel.
      Profession: aubergiste, Paris.
      Nom, qualité: (M.) Lonchamp de, Charles.
      Profession: brasseur (marchand), Paris
    - Tutelle, désistement., 1er septembre 1761; MC/ET/XVII/863
      Nom, qualité: (M.) Levacher, Claude (bourgeois, Paris), Paris.
      Profession: capitaine (ancien).
      Domicile: Monthiers (Aisne)
    - Succession, partage., 3 septembre 1761; MC/ET/XVII/863
      Nom, qualité: (M.) Bradel, Pierre.
      Profession: relieur (maître), Paris
    - Procuration rente publique, dépôt., 4 septembre 1761; MC/ET/XVII/863
      Nom, qualité: (Mme ou Mlle) Sautray, Marie.
      Profession: Pau (Pyrénées-Atlantiques).
      Nom, qualité: (M.) Jeannot, Charles Toussaint (bourgeois, Paris), Paris
    - Obligation., 7 septembre 1761; MC/ET/XVII/863
      Nom, qualité: (M.) Hermee, Jean Antoine.
      Profession: tailleur (maître), Paris
    - Donation, maison, Paris (Paris) Faubourg Saint-Marcel, rue d'Orleans., 7 septembre 1761; MC/ET/XVII/863
      Nom, qualité: (Mme ou Mlle) Leroy, Marie Francoise.
      Nom, qualité: (Mme ou Mlle) Glochet, Marie Anne.
      Relations: au service de l'intervenant 1
    - Rente, constitution., 9 septembre 1761; MC/ET/XVII/863
      Nom, qualité: (M.) Pomereu de, Alexandre Michel.
      Profession: avocat general au grand conseil, Paris.
    - Rente foncière, quittance de rachat, grange, Moret-sur-Loing (Seine-et-Marne)., 10 septembre 1761; MC/ET/XVII/863
      Nom, qualité: (M.) Lecoq, Simon.
      Profession: avocat en parlement, contrôleur au grenier à sel, Montereau-Faut-Yonne (Seine-et-Marne).
      Nom, qualité: (Mme ou Mlle) Bouillerot, Marie Anne.
      Nom, qualité: (M.) Dorigny, Louis.
      quittance; bail
    - Mariage., 11 septembre 1761; MC/ET/XVII/863
      Nom, qualité: (M.) Bouillery, Leonard Edme.
      Profession: rotisseur traiteur (maître), Paris.
      Nom, qualité: (M.) Bouillery, Edme.
      Nom, qualité: (Mme ou Mlle) Labdouche, Marie Charlotte.
      Nom, qualité: (M.) Labdouche, Nicolas Louis.
      Profession: marchand de bois, Paris
    - Union de créanciers, délibération., 11 septembre 1761; MC/ET/XVII/863
      Relations: épouse de l'intervenant 1.
      Nom, qualité: (M.) Laisne, Nicolas Gabriel.
      Profession: etudiant en peinture, Paris.
      Relations: fils de l'intervenant 2
    - Inventaire après décès., 12 septembre 1761; MC/ET/XVII/863
      Nom, qualité: (Mme ou Mlle) Aubert, Marie Madeleine.
      Nom, qualité: (M.) Rousseau, Louis.
      Profession: laboureur, Paris
    - Alloué, métier imprimeur., 12 septembre 1761; MC/ET/XVII/863
      Nom, qualité: (M.) Bruno, Andre Jacques.
      Nom, qualité: (M.) Bruno, Jacques.
      Nom, qualité: (Mme ou Mlle) Merigot, Marie Anne.
      Nom, qualité: (M.) Delatour, Louis Denis.
      Profession: libraire imprimeur, Paris
      contrat de travail
    - Rente foncière, transport., 13 septembre 1761; MC/ET/XVII/863
      Nom, qualité: (M.) Coullot, Francois.
      Profession: cordonnier (maître), Paris.
      Nom, qualité: (M.) Olivier, Jean Guillaume.
      Profession: miroitier (cpn), Paris
      transport de droits; bail
    - Succession, renonciation., 14 septembre 1761; MC/ET/XVII/863
    - Succession, quittance., 15 septembre 1761; MC/ET/XVII/863
    - Succession, renonciation., 15 septembre 1761; MC/ET/XVII/863
      Nom, qualité: (M.) Bazile, Antoine.
    - Quittance, arrerages de rente., 15 septembre 1761; MC/ET/XVII/863
      Nom, qualité: (M.) Hervez Dit Fontaine, Charles (bourgeois, Paris), Paris.
      Nom, qualité: (M.) Marcilly, Edme.
    - Succession, notoriété., 15 septembre 1761; MC/ET/XVII/863
    - Quittance., 16 septembre 1761; MC/ET/XVII/863
      Nom, qualité: (M.) Leclerc, Louis (bourgeois, Saint-Germain-en-Laye), Saint-Germain-en-Laye (Yvelines)
    - Testament., 17 septembre 1761; MC/ET/XVII/863
      Nom, qualité: (M.) Lecanu Dit Dumoulin, Guillaume.
      Profession: valet de pied, Paris.
      Nom, qualité: (Mme ou Mlle) Conti de (princesse).
    - Procuration acte., 18 septembre 1761; MC/ET/XVII/863
      Nom, qualité: (M.) Boulanger, Jean Francois.
      Profession: voiturier par terre, Villejuif (Val-de-Marne).
    - Succession, renonciation., 18 septembre 1761; MC/ET/XVII/863
    - Procuration générale., 19 septembre 1761; MC/ET/XVII/863
    - Procuration rente publique, dépôt., 19 septembre 1761; MC/ET/XVII/863
      Nom, qualité: (Mme ou Mlle) Delalande Des Minieres, Francoise.
      Profession: Vire (Calvados).
      Nom, qualité: (M.) Percy de, Antoine Guillaume.
    - Mariage., 20 septembre 1761; MC/ET/XVII/863
      Nom, qualité: (M.) Lienard Laplanche, Martin Nicolas.
      Nom, qualité: (M.) Lienard Laplanche, Nicolas.
      Profession: menuisier (maître), Paris.
      Nom, qualité: (Mme ou Mlle) Mullerin, Louise.
      Nom, qualité: (M.) Mullerin, Francois.
      Profession: sergent aux gardes francaises, Paris
    - Succession, partage., 22 septembre 1761; MC/ET/XVII/863
    - Procuration rente publique., 23 septembre 1761; MC/ET/XVII/863
      Nom, qualité: (personne morale) Sauvage (hoirs).
      Relations: héritiers de l'intervenant 2.
      Nom, qualité: (M.) Sauvage, Jacques.
      Nom, qualité: (M.) Sauvage, Thomas.
      Profession: docteur agrege de la faculte, Paris
    - Procuration acte, dépôt., 23 septembre 1761; MC/ET/XVII/863
      Nom, qualité: (M.) Herse, Pierre.
      Profession: chapelier (marchand), Corbeny (Aisne).
      Nom, qualité: (M.) Boutin, Jean Claude.
    - Inventaire après décès., 24 septembre 1761; MC/ET/XVII/863
      Nom, qualité: (Mme ou Mlle) Charpentier, Genevieve.
      Nom, qualité: (M.) Herisse, Pierre.
    - Tontine, constitution, emission 1759., 24 septembre 1761; MC/ET/XVII/863
      Nom, qualité: (Mme ou Mlle) Dorigny, Adelaide Victoire.
    - Tontine, constitution, emission 1759., 24 septembre 1761; MC/ET/XVII/863
    - Testament., 25 septembre 1761; MC/ET/XVII/863
      Nom, qualité: (Mme ou Mlle) Descamyn de Boissy, Catherine.
      Nom, qualité: (M.) Vezian de, Gilles.
    - Succession, partage., 25 septembre 1761; MC/ET/XVII/863
    - Succession, notoriété., 26 septembre 1761; MC/ET/XVII/863
      Nom, qualité: (M.) Dupont, Nicolas.
      Profession: laboureur, Attichy (Oise)
    - Quittance., 27 septembre 1761; MC/ET/XVII/863
      Nom, qualité: (Mme ou Mlle) Helot, Jeanne Pierrette.
      Nom, qualité: (M.) Picard, Pierre Charles.
    - Rente, constitution., 30 septembre 1761; MC/ET/XVII/863
      Nom, qualité: (M.) Choiseul de, Cesar Gabriel (comte).
      Profession: ministre d'etat, Paris.
      Nom, qualité: (Mme ou Mlle) Gilabert, Catherine.
      État civil: interdite.
      Nom, qualité: (M.) Regnault, Antoine (bourgeois, Paris), Paris.
      Relations: curateur à l'interdiction de l'intervenant 2
  - Minutes. 1761, octobre - décembre, octobre - décembre 1761; MC/ET/XVII/864
    - Obligation, vente, meubles., 1er octobre 1761; MC/ET/XVII/864
      Nom, qualité: (Mme ou Mlle) Martin, Marie.
      Nom, qualité: (M.) Lamy, Andre.
      Profession: tailleur (maître), Paris.
      Nom, qualité: (M.) Pierre, Nicolas (bourgeois, Paris), Paris
      obligation; acte de vente
    - Obligation., 1er octobre 1761; MC/ET/XVII/864
      Nom, qualité: (M.) Charlot, Toussaint Joseph.
      Profession: chaudronnier (maître), Paris
    - Obligation., 1er octobre 1761; MC/ET/XVII/864
      Nom, qualité: (M.) Delacroix, Robert Francois.
      Profession: tapissier (maître), Paris
    - Vente, terre, Bossus-les-Rumigny (Ardennes)., 1er octobre 1761; MC/ET/XVII/864
      Nom, qualité: (M.) Taboureur, Jean Louis.
      Nom, qualité: (M.) Ply, Jean Martin.
      Profession: manouvrier, Bossus-les-Rumigny (Ardennes)
    - Procuration rente publique, dépôt., 1er octobre 1761; MC/ET/XVII/864
      Nom, qualité: (M.) Leroy D' Argencon, Francois (écuyer).
      Profession: Mans (le) (Sarthe).
    - Rente sur le roi, constitution, droit sur les cuirs emission 1760., 3 octobre 1761; MC/ET/XVII/864
      Profession: teinturier en soie (marchand), Paris
    - Rente sur le roi, constitution, droit sur les cuirs emission 1760., 3 octobre 1761; MC/ET/XVII/864
    - Rente sur le roi, constitution, droit sur les cuirs emission 1760., 3 octobre 1761; MC/ET/XVII/864
    - Succession, notoriété., 4 octobre 1761; MC/ET/XVII/864
      Nom, qualité: (M.) Collard, Nicolas.
      Profession: facteur d'orgues (maître), Paris
    - Mariage., 5 octobre 1761; MC/ET/XVII/864
      Nom, qualité: (M.) Pothier, Jean Pierre.
      Nom, qualité: (M.) Pothier, Pierre.
      Nom, qualité: (Mme ou Mlle) Benard, Marie Marthe.
      Relations: épouse de l'intervenant 4.
      Nom, qualité: (M.) Benard, Laurent.
    - Procuration revenus, dépôt., 5 octobre 1761; MC/ET/XVII/864
      Profession: chanoine, Metz (Moselle).
      Relations: frère de l'intervenant 2.
    - Procuration rente publique, dépôt., 6 octobre 1761; MC/ET/XVII/864
      Nom, qualité: (Mme ou Mlle) Dupont, Jeanne Marie Louise Antoinette.
      Profession: Boursonne (Oise).
      Nom, qualité: (M.) Lefebvre, Francois Joseph.
      Profession: maitre d'hotel, Boursonne (Oise).
      Nom, qualité: (Mme ou Mlle) Lefebvre, Marie Josephe.
    - Convention., 6 octobre 1761; MC/ET/XVII/864
      Nom, qualité: (Mme ou Mlle) Chevron, Madeleine.
      Relations: veuve de l'intervenant 2, mère de l'intervenant 3.
      Nom, qualité: (M.) Cartier, Michel.
      Profession: cordier, Laval (Mayenne).
      Nom, qualité: (Mme ou Mlle) Cartier, Marie Rose.
    - Succession, partage., 7 octobre 1761; MC/ET/XVII/864
    - Mariage., 8 octobre 1761; MC/ET/XVII/864
      Profession: laboureur, Paris.
      Nom, qualité: (Mme ou Mlle) Petit, Helene.
      Profession: Gentilly (Val-de-Marne).
      Nom, qualité: (M.) Petit, Jean.
      Profession: marchand, Bouville (Eure-et-Loir)
    - Testament., 9 octobre 1761; MC/ET/XVII/864
      Nom, qualité: (Mme ou Mlle) Mercier, Therese.
      Nom, qualité: (M.) Grosset, Pierre.
    - Rente, constitution., 10 octobre 1761; MC/ET/XVII/864
      Nom, qualité: (M.) Fromont, Antoine.
      Profession: lieutenant à l'election, Paris.
      Nom, qualité: (M.) Bellanger, Angelique Francois (écuyer).
      Profession: secrétaire du roi, notaire, Paris
    - Procuration rente publique, dépôt., 10 octobre 1761; MC/ET/XVII/864
      Nom, qualité: (Mme ou Mlle) Lardet, Marie Simone.
      Profession: Chalon-sur-Saone (Saône-et-Loire).
    - Bail à rente, maison, terre, Villejuif (Val-de-Marne) rue d'Amont., 10 octobre 1761; MC/ET/XVII/864
      Nom, qualité: (M.) Robin, Louis.
      Profession: vigneron, Villejuif (Val-de-Marne)
    - Mariage., 11 octobre 1761; MC/ET/XVII/864
      Nom, qualité: (M.) Laurent, Guillaume.
      Profession: carreleur, Paris.
      Nom, qualité: (Mme ou Mlle) Duruy, Marie Charlotte.
      Nom, qualité: (M.) Duruy, Louis Godefroy.
      Profession: tanneur, Paris
    - Quittance., 12 octobre 1761; MC/ET/XVII/864
      Nom, qualité: (Mme ou Mlle) Pelletier, Marie Madeleine.
      Profession: couvreur de maisons, Paris.
      Nom, qualité: (M.) Bellanger, Charles Michel.
      Profession: couvreur de maisons (maître), Paris.
      Nom, qualité: (M.) Morin, Charles.
      Profession: macon (maître), entrepreneur de batiments, Paris.
      Nom, qualité: (M.) Lecamus de Mezieres, Nicolas.
      Profession: architecte, Paris.
      Intervenant 5, en première partie:
      Nom, qualité: (M.) Laporte de, Noel Michel.
      Profession: serrurier (maître), Paris.
      Intervenant 6, en première partie:
      Nom, qualité: (Mme ou Mlle) Regnaudin, Jeanne Luce.
      Relations: veuve de l'intervenant 7.
      Intervenant 7, indirect:
      Nom, qualité: (M.) Didier, Gaspard.
      Profession: charpentier (maître), Paris.
      Intervenant 8, en première partie:
      Nom, qualité: (Mme ou Mlle) Blanun, Marie.
      Profession: paveur (maître), Paris.
      Relations: veuve de l'intervenant 9.
      Intervenant 9, indirect:
      Nom, qualité: (M.) Lavoine, Jean Baptiste.
      Intervenant 10, en première partie:
      Profession: entrepreneur de batiments, Paris.
      Intervenant 11, en deuxième partie:
      Nom: College Saint-Michel de Paris
    - Succession, décharge., 14 octobre 1761; MC/ET/XVII/864
      décharge
    - Rente sur l'ordre du Saint-Esprit, constitution, postes emission 1761., 15 octobre 1761; MC/ET/XVII/864
      Nom, qualité: (M.) Pichard, Charles.
    - Rente, constitution., 16 octobre 1761; MC/ET/XVII/864
      Nom, qualité: (M.) Renouard, Jean Louis.
      Nom, qualité: (M.) Marie, Robert.
      Profession: maitre de pension, Paris
    - Inventaire après décès., 17 octobre 1761; MC/ET/XVII/864
      Nom, qualité: (Mme ou Mlle) Bruhier, Marguerite.
      Nom, qualité: (M.) Sabin, Etienne.
      Profession: menuisier (maître), Paris
    - Bail, maison, Menilmontant (Paris)., 19 octobre 1761; MC/ET/XVII/864
      Nom, qualité: (M.) Chesnel, Thomas.
      Profession: procureur au Parlement, Paris.
      Nom, qualité: (M.) Chaufle, Antoine.
      Profession: marchand de vin, Paris, Menilmontant
    - Quittance., 20 octobre 1761; MC/ET/XVII/864
      Nom, qualité: (M.) Gautier, Charles.